臺灣桃園地方法院民事裁定
111年度亡字第6號
聲  請  人  臺灣桃園地方檢察署

代  理  人  施瑩惟檢察事務官

上列聲請人聲請相對人李紹興宣告死亡事件，本院裁定如下：
    主  文
聲請駁回。
聲請程序費用由聲請人負擔。
    理  由
一、聲請意旨略以：相對人李紹興（男，民國00年0月00日生，
    身分證字號：Z000000000號），現年99歲，設籍於桃園市○○
    區○○路000號，為國軍退除役官兵輔導委員會桃園市民服務
    處長期照護對象，前因行方不明，於107年5月7日向桃園市
    政府警察局中壢分局通報失蹤，迄未尋獲，經聲請人囑警察
    訪其戶籍地，亦查無其人，又相對人未婚、在臺無親屬，現
    未在監，亦查無入出境紀錄及全民健康保險投保紀錄，僅有
    75年領取國民身分證紀錄。為此，爰依民法第8條及家事事
    件法第156條規定，聲請宣告相對人死亡等語。
二、按失蹤人失蹤滿7年後，法院得因利害關係人或檢察官之聲
    請，為死亡之宣告，失蹤人為80歲以上者，得於失蹤滿3年
    後，為死亡之宣告，失蹤人為遭遇特別災難者，得於特別災
    難終了滿1年後，為死亡之宣告，民法第8條定有明文。次按
    宣告死亡或撤銷、變更宣告死亡之裁定，利害關係人或檢察
    官得聲請之，家事事件法第155條亦有明定。又所謂失蹤係
    指失蹤人離去其最後住所或居所，陷於生死不明之狀態而言
    （最高法院85年度台抗字第328號裁定意旨參照）。是以聲
    請死亡宣告必須失蹤人生死不明，即其究為生存抑或死亡均
    不克證明之謂，倘自然人已確實死亡，即與聲請死亡宣告之
    要件未符，在法律上無得為此項聲請之理由。
三、經查，聲請人主張相對人已於107年5月7日登記為失蹤人口
    ，迄未尋獲乙節，固據提出桃園○○○○○○○○○檢送之相關資料
    ，及相對人之戶籍資料、入出境資訊連結作業、完整矯正簡
    表、全國刑案資料查註表、法務部健保資訊連結作業查詢紀
    錄，暨桃園市政府警察局桃園分局檢送之查訪紀錄表及失蹤
    人口系統資料報表等件為證。惟本院依職權函詢桃園市政府
    殯葬管理所是否有相對人之殮葬紀錄，經桃園市政府殯葬管
    理所以111年1月24日桃市殯字第1110000433號函稱相對人於
    75年11月18日死亡，並於改制前桃園縣桃園市殯葬管理所完
    成火化作業，並檢附火葬許可證申請書、死亡證明書及火葬
    許可證等資料供參，其中之死亡證明書顯示相對人於75年11
    月18日上午12時5分因高血壓性腦溢血死亡，經臺灣桃園地
    方法院檢察處檢察官相驗無誤，並開立相驗屍體證明書准予
    火葬（見本院卷第27至29頁），可認相對人已於75年11月18
    日死亡，非屬生死不明之失蹤狀態。從而，本件聲請人聲請
    對相對人為死亡宣告，於法未合，應予駁回。
四、爰裁定如主文。
中　　華　　民　　國　　111 　年　　2 　　月　　12　　日
                    家事法庭    法　官　羅詩蘋
以上正本證明與原本無異。
如對本裁定抗告須於裁定送達後10日內向本院提出抗告狀，並繳
納抗告裁判費新臺幣1,000 元。
中　　華　　民　　國　　111 　年　　2 　　月　　14　　日
                                書記官　黃雅慧